【裁判字號】    91,訴,554
【裁判日期】    920110
【裁判案由】    毒品危害防制條例
【裁判全文】
臺灣嘉義地方法院刑事判決                          九十一年度訴字第五五四號
    公  訴  人  臺灣嘉義地方法院檢察署檢察官
    被      告  甲○○  男  二.
右列被告因毒品危害防制條例案件，經檢察官提起公訴（九十一年度毒偵字第九００
號），本院判決如左：
    主  文
甲○○施用第一級毒品，累犯，處有期徒刑壹年。
    事  實
一、甲○○有竊盜、違反麻醉藥品管理條例、恐嚇、逃亡、妨害兵役等多項前科，其
    中妨害兵役案件部分，經本院以八十九年度訴字第六九一號判決處有期徒刑七月
    確定，甫於民國九十一年七月十一日執行完畢。另因施用第二級毒品案件，經臺
    灣臺南地方法院以八十七年度易字第二八六０號裁定送勒戒處所觀察、勒戒後，
    認有繼續施用毒品之傾向，由該院以同案號裁定令入戒治處所強制戒治，強制戒
    治滿三月後，復由該院以同案號裁定停止戒治，並宣告所餘戒治期間付保護管束
    ，期滿由該院以同案號判決免刑確定；再因施用第二級毒品案件，經本院以八十
    九年度毒聲字第一六八一號裁定送勒戒處所觀察、勒戒後，認有繼續施用毒品之
    傾向，由本院以八十九年度毒聲字第一八一九號裁定令入戒治處所強制戒治，強
    制戒治滿三月後，復由本院以九十年度毒聲字第六五三號裁定停止戒治，並宣告
    所餘戒治期間付保護管束，期滿於九十一年八月二十八日由臺灣嘉義地方法院檢
    察署檢察官以九十一年度戒毒偵字第一七三號不起訴處分確定（惟該不起訴處分
    與毒品危害防制條例第二十條、第二十三條等規定尚有未合，見理由欄所述）。
    詎甲○○於前開強制戒治執行期滿後，仍未能戒除毒癮，復於九十一年九月十四
    日晚上某時，在嘉義市○區○○路九四巷四十弄十號住處施用第一級毒品海洛因
    一次，嗣於九十一年九月十五日傍晚五時許在嘉義市○區○○路六十九號十三樓
    一室為警查獲。
二、案經嘉義市警察局第一分局報告臺灣嘉義地方法院檢察署檢察官偵查起訴。
    理  由
一、訊據被告甲○○對於右揭犯罪事實坦承不諱，其尿液經警採集送驗，呈嗎啡之陽
    性反應（海洛因於人體會代謝成嗎啡），有嘉義市衛生局檢驗涉嫌毒品及管制藥
    品之尿液檢體案件報告單、尿液送驗姓名對照表可憑（警卷第四至五頁）。被告
    之自白與事實相符，可以採信，其犯行足堪認定。查被告曾因施用第二級毒品案
    件，經臺灣臺南地方法院以八十七年度易字第二八六０號裁定送勒戒處所觀察、
    勒戒後，認有繼續施用毒品之傾向，由該院以同案號裁定令入戒治處所強制戒治
    ，強制戒治滿三月後，復由該院以同案號裁定停止戒治，並宣告所餘戒治期間付
    保護管束，期滿由該院以同案號判決免刑確定；再因施用第二級毒品案件，經本
    院以八十九年度毒聲字第一六八一號裁定送勒戒處所觀察、勒戒後，認有繼續施
    用毒品之傾向，由本院以八十九年度毒聲字第一八一九號裁定令入戒治處所強制
    戒治，強制戒治滿三月後，復由本院以九十年度毒聲字第六五三號裁定停止戒治
    ，並宣告所餘戒治期間付保護管束，期滿於九十一年八月二十八日由臺灣嘉義地
    方法院檢察署檢察官以九十一年度戒毒偵字第一七三號不起訴處分確定（惟該不
    起訴處分與毒品危害防制條例第二十條、第二十三條等規定尚有未合），此有臺
    灣嘉義地方法院檢察署刑案資料查註紀錄表、臺灣高等法院被告全國前案紀錄表
    及臺灣臺南地方法院八十七年度易字第二八六０號判決、本院八十九年度毒聲字
    第一六八一號與第一八一九號裁定、臺灣嘉義地方法院檢察署檢察官九十一年度
    戒毒偵字第一七三號不起訴處分書在卷可按（偵查卷第七、九、十二頁，本院卷
    第十二至十四、十七、二三至二六頁）。被告於前開強制戒治執行期滿後，三犯
    毒品危害防制條例第十條第一項之施用第一級毒品罪，事證明確，應依法論科。
二、按海洛因屬毒品危害防制條例第二條第二項第一款所定之第一級毒品，被告甲○
    ○施用海洛因，核其所為，係犯毒品危害防制條例第十條第一項之施用第一級毒
    品罪。被告於施用前持有毒品之低度行為，應為施用之高度行為所吸收，不另論
    罪。查被告有竊盜、違反麻醉藥品管理條例、恐嚇、逃亡、妨害兵役等多項前科
    ，其中妨害兵役案件部分，經本院以八十九年度訴字第六九一號判決處有期徒刑
    七月確定，甫於九十一年七月十一日執行完畢，有臺灣高等法院被告全國前案紀
    錄表、臺灣嘉義地方法院檢察署檢察官執行指揮書可按（本院卷第十五、四四頁
    ），其受有期徒刑之執行完畢，五年內再犯有期徒刑以上之罪，為累犯，應依刑
    法第四十七條規定加重其刑。爰審酌被告之素行欠佳，前曾施用毒品，未思悔改
    ，多次被查獲仍缺乏禁絕毒害決心，惟施用毒品係戕害自身健康，尚未危害他人
    ，於本院審理中尚能坦認犯行，態度良好及其他一切情狀，量處如主文所示之刑
    ，以資懲儆。
三、另按被告犯毒品危害防制條例第十條之罪者，檢察官應先聲請法院裁定將被告送
    勒戒處所觀察、勒戒，其經觀察、勒戒後認有繼續施用毒品之傾向者，應由檢察
    官聲請法院裁定令入戒治處所施以強制戒治，強制戒治期滿後，應由檢察官為不
    起訴處分。不起訴處分後，五年內再犯第十條之罪者，檢察官即應就該施用毒品
    之犯行提起公訴或向法院聲請簡易判決處刑，此觀該條例第二十條第一項、第二
    項中段、第二十三條第一項、第二項規定即明。查本件被告基於概括犯意，自八
    十九年八月上旬某日起至八十九年十一月三日止，在嘉義市○區○○路太子宮廟
    內等處連續施用第二級毒品安非他命部分（參照本院八十九年度毒聲字第一六八
    一號裁定理由欄），雖經臺灣嘉義地方法院檢察署檢察官以九十一年度戒毒偵字
    第一七三號不起訴處分，然揆之前揭規定及被告上開違反毒品危害防制條例前科
    ，該不起訴處分於法容有未合。是該不起訴處分如有刑事訴訟法第二百六十條各
    款所列之情形，宜由檢察官對被告上開犯行再行起訴或向法院聲請簡易判決處刑
    ，以臻適法，附此敘明。
據上論斷，應依刑事訴訟法第二百九十九條第一項前段、毒品危害防制條例第十條第
一項、刑法第十一條前段、第四十七條，判決如主文。
本案經檢察官郭志明到庭執行職務。
中      華      民      國    九十二    年      一      月      十      日
                                      臺灣嘉義地方法院刑事第二庭
                                          審判長法  官  蔡  虔  霖
                                                法  官  張  道  周
                                                法  官  廖  政  勝
右正本證明與原本無異。
如不服本判決，應於判決送達後十日內向本院提出上訴狀( 應附繕本 )。
中      華      民      國    九十二    年      一      月      十      日
                                                書記官  陳  湘  蓉
附錄本案論罪科刑法條全文：
毒品危害防制條例第十條第一項
施用第一級毒品者，處六月以上五年以下有期徒刑。


司法院資訊處製作；財團法人民間司法改革基金會備份。
